【裁判字號】    95,台上,4435
【裁判日期】    950810
【裁判案由】    重傷害
【裁判全文】
最高法院刑事判決            九十五年度台上字第四四三五號
    上  訴  人  甲○○
                        2號
上列上訴人因重傷害案件，不服台灣高等法院中華民國九十五年
六月六日第二審判決（九十五年度上訴字第三二二號，起訴案號
：台灣桃園地方法院檢察署九十三年度偵字第一九一四一號），
提起上訴，本院判決如下：
    主  文
上訴駁回。
    理  由
按刑事訴訟法第三百七十七條規定，上訴於第三審法院，非以判
決違背法令為理由，不得為之。是提起第三審上訴，應以原判決
違背法令為理由，係屬法定要件。如果上訴理由狀並未依據卷內
訴訟資料，具體指摘原判決不適用何種法則或如何適用不當，或
所指摘原判決違法情事，顯與法律規定得為第三審上訴理由之違
法情形，不相適合時，均應認其上訴為違背法律上之程式，予以
駁回。本件原判決撤銷第一審不當之判決，仍論處上訴人甲○○
使人受重傷罪刑。已詳敘認定犯罪事實之依據及憑以認定之理由
，並對上訴人否認犯罪之辯詞，如何不足採信，均已依據卷內資
料予以指駁及說明，從形式上觀察，原判決並無違背法令情形。
按事實之認定及證據之取捨，乃屬事實審法院之職權，證人等所
為供述及合法調查所得之證據，何者為可採，事實審法院本得參
酌其他相關證據為自由之判斷，苟無違反經驗法則或論理法則，
自難指為違法。原判決依憑上訴人於偵查中之部分自承，告訴人
乙○○於一審之指訴，證人即承辦本件之警員蔣志煌於原審之證
述，復說明何以上訴人之測謊結果得供為本件之參考及依長庚紀
念醫院就告訴人所受之傷勢，係遭受鈍器所致等，並有長庚紀念
醫院診斷證明書、長庚紀念醫院第０２２６號函及法務部調查局
測謊報告書等物附卷可稽，及其他調查證據取捨之結果（見原判
決理由一），認定上訴人確有本件犯行，摒棄不採上訴人所辯及
證人張盧阿珠未見詳情之證詞，所為證據之取捨及證明力之判斷
均合證據法則，並無理由不備及不適用法則之違誤。上訴意旨謂
測謊鑑定不具證據能力，且伊跟告訴人素昧平生，並無使人受重
傷之故意云云，惟查原判決僅以測謊報告書為參佐，並非單憑之
為論斷上訴人為有罪之唯一證據，上訴執此爭執，仍非適法。其
餘所辯係就原判決理由一、三已詳為論斷與說明之事項，再為事
實及採證上之爭辯，殊非適法之第三審上訴理由。次按刑事訴訟
法第三百七十九條第十款所謂應於審判期日調查之證據，必須該
證據確與待證事實有重要關係，就其案情委有調查之必要者而言
。本件事證已臻明確，原審未再傳訊告訴人就其與上訴人是否互
毆為無益之調查，自不得指為調查未盡。其餘上訴意旨徒憑己意
，對原審採證認事職權之適法行使，任意指摘，顯與法定上訴第
三審之形式要件不符，其上訴違背法律上之程式，應予駁回。
據上論結，應依刑事訴訟法第三百九十五條前段，判決如主文。
中    華    民    國  九十五  年    八    月    十    日
                      最高法院刑事第三庭
                          審判長法官  謝  家  鶴
                                法官  花  滿  堂
                                法官  陳  世  淙
                                法官  洪  佳  濱
                                法官  郭  毓  洲
      本件正本證明與原本無異
                                      書  記  官
中    華    民    國  九十五  年    八    月   十八   日
                                                   Ｒ


司法院資訊處製作；財團法人民間司法改革基金會備份。
